臺灣臺北地方法院刑事裁定　
111年度聲字第1500號
聲  請  人  臺灣臺北地方檢察署檢察官
受  刑  人  高振峰



上列聲請人因對受刑人數罪併罰有二裁判以上，聲請定其應執行
之刑（111年度執聲字第1336號），本院裁定如下：
    主  文
高振峰所犯如附表所示之罪刑，有期徒刑部分應執行有期徒刑拾
壹月。
    理  由
一、聲請意旨略以：受刑人高振峰因如附表所示案件，先後經判
    決確定如附表所示之刑，應依刑法第53條及第51條第5款規
    定，定其應執行之刑，爰依刑事訴訟法第477條第1項聲請裁
    定定其應執行之刑等語。
二、按裁判確定前犯數罪者，併合處罰之，但如為得易科罰金之
    罪與不得易科罰金之罪，不在此限；前項但書情形，受刑人
    請求檢察官聲請定應執行刑者，依第51條規定定之，刑法第
    50條第1項但書第1款及第2項分別定有明文，是受刑人就得
    易科罰金之罪與不得易科罰金之罪，有權請求檢察官聲請法
    院合併定應執行刑。次按數罪併罰，有二裁判以上者，依第
    51條之規定，定其應執行之刑；宣告多數有期徒刑者，於各
    刑中之最長期以上，各刑合併之刑期以下，定其刑期，刑法
    第53條及第51條第5款亦分別定有明文。又依法應併合處罰
    數罪中之部分罪刑苟已先行執行完畢，並非不得再與其他罪
    刑合併定其應執行刑，僅係檢察官指揮執行應執行刑時，須
    扣除其中已執行完畢部分之刑期而已（最高法院111年度台
    抗字第1166號裁定意旨參照）。再按刑事訴訟法第370條第2
    項、第3項，已針對第二審上訴案件之定其應執行之刑，明
    定有不利益變更禁止原則之適用；而分屬不同案件之數罪併
    罰有應更定執行刑之情形，倘數罪之刑，曾經定其執行刑，
    再與其他裁判宣告之刑定其執行刑時，在法理上亦應同受此
    原則之拘束。亦即，另定之執行刑，其裁量所定之刑期，不
    得較重於前定之執行刑加計後裁判宣告之刑之總和（最高法
    院111年度台抗字第1099、1120號裁定意旨參照）。
三、經查：
㈠、受刑人因附表所示案件，先後經法院判決如附表所示之刑確
    定在案，而附表編號3所示案件為上開案件中最後審理事實
    諭知判決者，本院並為諭知附表編號3所示判決之法院等節
    ，有上開案件判決書（臺灣臺北地方檢察署111年度執聲字
    第1336號卷［下稱執行卷］第13至36頁）、臺灣高等法院被告
    前案紀錄表（本院111年度聲字第1500號卷第9至12頁）在卷
    可稽，是本院為附表所示案件犯罪事實最後判決之法院。再
    者，附表編號1所示判決為附表所示判決中首先確定之判決
    ，而受刑人犯附表編號2至3所示之罪，其犯罪時間均係於附
    表編號1所示案件之判決確定日期前等情，亦經本院核閱前
    揭各該案件判決書及臺灣高等法院被告前案紀錄表無訛。
㈡、又附表編號1所示之罪刑雖得易科罰金，而附表編號2至3所示
    罪刑之有期徒刑部分則均不得易科罰金，然受刑人既已請求
    檢察官聲請定應執行刑，此有臺灣臺北地方檢察署依102年1
    月23日修正之刑法第50條調查受刑人是否聲請定應執行刑調
    查表附卷可參（執行卷第5頁），則附表所示罪刑之有期徒
    刑部分，即得併合處罰。且受刑人所犯附表編號1所示之罪
    刑，雖已執行完畢，此有臺灣高等法院被告前案紀錄表存卷
    可佐，然揆諸前揭說明，此部分罪刑仍可與附表編號2至3所
    示罪刑之有期徒刑部分，合併定其應執行刑。從而，聲請人
    首揭聲請，經核尚無不合，應予准許。
㈢、爰本於罪責相當之要求，審酌受刑人所犯附表所示各罪之犯
    罪類型、態樣、侵害法益、犯罪時間及行為動機等定執行刑
    情狀，兼衡受刑人違反規定之嚴重性及所犯數罪整體非難評
    價，綜合斟酌受刑人犯罪行為之不法與罪責程度、對其施以
    矯正之必要性、定應執行刑之外部性界限及內部性界限，及
    本院前以書面詢問受刑人對於本案定應執行刑之意見，惟受
    刑人迄今未表示意見等節，就其所犯附表所示各罪刑之有期
    徒刑部分，裁定定其應執行之刑如主文所示。至附表編號1
    所示之罪刑雖得易科罰金，然因此部分罪刑已與附表編號2
    至3所示、不得易科罰金之有期徒刑罪刑合併定應執行刑，
    併合處罰之結果已不得再易科罰金，是本院自無庸諭知易科
    罰金之折算標準。又本案聲請人既僅援引刑法第53條及第51
    條第5款規定為附表所示罪刑併合處罰之依據，則應可認聲
    請人僅針對附表所示罪刑中有期徒刑部分聲請定應執行刑，
    是附表編號2所示罪刑之併科罰金部分，並非本案聲請範圍
    內，併此敘明。
四、依刑事訴訟法第477條第1項，刑法第50條第2項、第53條、
    第51條第5款，裁定如主文。
中　　華　　民　　國　　111 　年　　10　　月　　11　　日
　　　　　　　　　刑事第九庭  法　官　黃柏家
以上正本證明與原本無異。
如不服本裁定，應於裁定送達後5日內向本院提出抗告狀。因疫情而遲誤不變期間，得向法院聲請回復原狀。                                              書記官　胡國治　 
中　　華　　民　　國　　111 　年　　10　　月　　11　　日
附表：受刑人高振峰定應執行刑案件一覽表
編　　　　　號  1 2 3 罪　　　　　名  詐欺 洗錢防制法 詐欺 宣　　告　　刑  有期徒刑2月，如易科罰金，以新臺幣1,000元折算1日 共2罪，各處有期徒刑3月，均併科罰金新臺幣2萬元 有期徒刑6月 犯　罪　日　期  109年2月5日前某日 109年3月7日、109年3月10日 108年5月間 偵查(自訴)機關 年　度　案　號  臺北地檢109年度偵緝字第1818號 新北地檢110年度偵字第31747號 臺北地檢108年度偵字第16984號等 最　後 事實審 法　　院 臺北地院 新北地院 臺北地院  案　　號 110年度審簡字第330號 110年度金訴字第646號 108年度訴字第710號  判決日期 110年4月16日 110年12月30日 111年5月20日 確　定 判　決 法　　院 臺北地院 新北地院 臺北地院  案　　號 110年度審簡字第330號 110年度金訴字第646號 108年度訴字第710號  判　　決 確定日期 110年5月31日 111年2月15日 111年6月28日  備註   ⒈編號1、2所示罪刑之有期徒刑部分，經臺灣新北地方法院111年度聲字第1055號裁定定應執行刑為有期徒刑6月確定 ⒉編號1部分業於110年8月16日執行完畢（臺北地檢110年度執字第3009號）